臺灣高等法院刑事裁定
109年度聲字第3873號
聲  請  人  臺灣高等檢察署檢察官
受  刑  人  陳宗承



上列聲請人因受刑人數罪併罰有二裁判以上，聲請定其應執行之
刑（聲請案號：臺灣高等檢察署109年度執聲字第1923號），本
院裁定如下：
    主  文
陳宗承犯如附表所示各罪所處之刑，應執行有期徒刑伍年。
    理  由
一、聲請意旨以：受刑人陳宗承因違反毒品危害防制條例數罪，
    先後經判決確定如附表，應依刑法第53條、第50條第1項第1
    款、第2項、第51條第5款規定，定其應執行之刑，爰依刑事
    訴訟法第477條第1項聲請裁定等語。
二、按裁判確定前犯數罪者，併合處罰之，而數罪併罰有二以上
    裁判者，應定其應執行之刑，其宣告多數有期徒刑者，於各
    刑中之最長期以上，各刑合併之刑期以下，定其刑期，但不
    得逾30年，刑法第50條、第51條第5款、第53條分別定有明
    文。再按刑事訴訟法第370條第2項、第3項，已針對第二審
    上訴案件之定應執行之刑，明定有不利益變更禁止原則之適
    用，於分屬不同案件之數罪併罰有應更定執行刑者，本於同
    為定刑裁定應為相同處理之原則，法院於裁定定應執行之刑
    時，自仍應有不利益變更禁止原則法理之考量，亦即另定之
    執行刑，其裁量所定之刑期，不得較重於前定之執行刑加計
    後裁判宣告之刑之總和，否則即與法律秩序理念及法律目的
    之內部界限有違（最高法院103年度第14次刑事庭決議及最
    高法院93年度台非字第192號判決意旨參照）。
三、經查：
(一)受刑人陳宗承因犯施用第二級毒品等案件，先後經臺灣士林
    地方法院、臺灣新北地方法院及本院判決判處如附表所示之
    刑，且咸經確定在案（均詳如附表所示），其中附表編號1
    至8所示之罪，曾經定應執行有期徒刑1年6月確定，而本院
    亦為附表所示案件犯罪事實最後判決之法院，有本院被告前
    案紀錄表及各該刑事裁判附卷可稽。又其中受刑人所犯如附
    表編號9所示之案件，為不得易科罰金之罪；如附表編號1至
    8所示之案件則為得易科罰金之罪，屬刑法第50條1項但書第
    1款之情形。茲檢察官依受刑人請求聲請定其應執行之刑，
    此有受刑人民國109年9月10日臺灣基隆地方檢察署依修正刑
    法第50條受刑人是否請求檢察官聲請定應執行刑聲請狀乙份
    存卷足參，本院審核認聲請為正當，應定其應執行之刑。
(二)爰審酌受刑人所犯如附表編號1至8所示之罪均屬自戕身體健
    康之施用第二級毒品罪；如附表編號9所示之罪則為共同販
    賣第二級毒品罪，所侵害法益種類、犯罪態樣、手段均相同
    或類似，且附表編號1至2、3至6、7至8等所示各罪之犯罪時
    間相近，並斟酌本件對全體犯罪應予之整體非難評價程度，
    暨前述各罪定應執行刑之外部界限（各宣告刑中刑期最長之
    有期徒刑3年8月以上，各刑合併計算之刑期5年9月），及不
    利益變更禁止原則（編號其中附表編號1至8所示之罪，曾經
    定應執行有期徒刑1年6月，加計編號9所示之罪為有期徒刑3
    年8月，以上合計刑期為有期徒刑5年2月）等應遵守之內部
    界限，定其應執行之刑如主文所示。
四、依刑事訴訟法第477條第1項，刑法第50條第1項第1款、第2
    項、第53條、第51條第5款，裁定如主文。
中　　華　　民　　國　　109 　年　　9 　　月　　30　　日
                  刑事第十一庭審判長  法  官  周煙平
                                      法  官  吳炳桂
                                      法  官  陳俞伶
以上正本證明與原本無異。
如不服本裁定，應於收受送達後五日內向本院提出抗告狀。
                                      書記官  朱家麒
中　　華　　民　　國　　109 　年　　9 　　月　　30　　日
附表：
編        號            1          2          3 罪        名  施用第二級毒品罪  施用第二級毒品罪 施用第二級毒品罪 宣   告   刑  有期徒刑2月 有期徒刑2月 有期徒刑4月 犯 罪 日 期  106年1月6日0時30分回溯96小時內某時 105年12月7日13時許 106年7月14日19至20時許 偵查（自訴）機關年度案號  臺灣士林地方檢察署106年度毒偵字第532號 臺灣新北地方檢察署105年度毒偵字第10706號 臺灣士林地方檢察署106年度毒偵字第1801號、第1866號 最後事實審 法    院 臺灣士林地方法院  臺灣新北地方法院 臺灣士林地方法院  案    號 106年度審簡字第1138號 106年度審簡字第1616號        107年度審簡字第81號             判決日期 106年10月6日  106年10月30日 107年3月30日 確定判決 法    院 臺灣士林地方法院 臺灣新北地方法院 臺灣士林地方法院  案    號 106年度審簡字第1138號            106年度審簡字第1616號                107年度審簡字第81號                 確定日期 106年11月15日 106年11月22日 107年4月24日 可否易科罰金          是        是         是 備        註  臺灣士林地方檢察署106年度執字第6456號 臺灣新北地方檢察署107年度執字第2218號 臺灣士林地方檢察署107年度執字第2833號   編號1至8所示各罪所處之刑，經臺灣士林地方法院以107年度聲字第1581號裁定定應執行有期徒刑1年6月   
編        號            4          5          6 罪        名  施用第二級毒品罪 施用第二級毒品罪 施用第二級毒品罪 宣   告   刑  有期徒刑5月 有期徒刑3月 有期徒刑4月 犯 罪 日 期  106年7月15日某時 106年6月5日16時許為警採尿前回溯96小時內某時(聲請書誤載為106年6月5日，應予更正) 106年8月8日18時許 偵查（自訴）機關年度案號  臺灣士林地方檢察署106年度毒偵字第1801號第1866號 臺灣士林地方檢察署106年度毒偵字第1809號 臺灣士林地方檢察署106年度毒偵字第2407號 最後事實審 法    院 臺灣士林地方法院 臺灣士林地方法院 臺灣士林地方法院  案    號 107年度審簡字第81號 107年度審簡字第82號        107年度審簡字第395號             判決日期 107年3月30日 107年2月21日 107年4月30日 確定判決 法    院 臺灣士林地方法院 臺灣士林地方法院 臺灣士林地方法院  案    號 107年度審簡字第81號 107年度審簡字第82號        107年度審簡字第395號             確定日期 107年4月24日 107年5月18日 107年5月29日 可否易科罰金          是        是         是 備        註  臺灣士林地方檢察署107年度執字第2833號 臺灣士林地方檢察署107年度執字第3088號 臺灣士林地方檢察署107年度執字第3153號   編號1至8所示各罪所處之刑，經臺灣士林地方法院以107年度聲字第1581號裁定定應執行有期徒刑1年6月   
編        號            7          8           9 罪        名  施用第二級毒品罪 施用第二級毒品罪 共同販賣第二級毒品罪 宣   告   刑  有期徒刑2月 有期徒刑3月 有期徒刑3年8月 犯 罪 日 期  106年10月21日17時7分為警採尿回溯96小時內某時 106年11月5日3時許 106年7月31日19時16分許 偵查（自訴）機關年度案號  臺灣士林地方檢察署107年度毒偵字第4號 臺灣士林地方檢察署106年度毒偵字第2762號 臺灣基隆地方檢察署107年度偵字第953號 最後事實審 法    院 臺灣士林地方法院  臺灣士林地方法院 臺灣高等法院  案    號 107年度審簡字第365號            107年度審簡字第72號            108年度上訴字第766號                 判決日期 107年8月3日  107年8月22日 109年2月27日 確定判決 法    院 臺灣士林地方法院  臺灣士林地方法院 臺灣高等法院  案    號 107年度審簡字第365號          107年度審簡字第72號          108年度上訴字第766號           確定日期 107年9月4日  107年9月18日 109年4月6日 可否易科罰金          是        是         否 備        註  臺灣士林地方檢察署107年度執字第5885號 臺灣士林地方檢察署107年度執字第6079號 臺灣基隆地方檢察署109年度執字第1224號   編號1至8所示各罪所處之刑，經臺灣士林地方法院以107年度聲字第1581號裁定定應執行有期徒刑1年6月